【裁判字號】    99,交聲,241
【裁判日期】    990414
【裁判案由】    聲明異議
【裁判全文】
臺灣臺南地方法院交通事件裁定     99年度交聲字第241號
移送機關    交通部公路總局嘉義區監理所臺南監理站
異議人即
受處分人    甲○○
上列受處分人因違反道路交通管理處罰條例案件，對於交通部公
路總局嘉義區監理所台南監理站民國99年2月11日所為之裁決處
分（處分案號：嘉監南字第裁74-SK0000000號），聲明異議，本
院裁定如下：
    主  文
異議駁回。
    理  由
一、原處分意旨略以：異議人即受處分人甲○○（下稱異議人）
    駕駛車牌538-AAE大型重機車，於民國99年1月4日19時28分
    許，行經台南市○○路觀海橋下橋處近府安路口往南路段最
    高限速70公里處時，經雷射槍測得其行車速度為時速96公里
    ，超速26公里，有行車速度超過規定之最高時速20公里以上
    40公里以下之違規事實，經台南市警察局交通隊員警（下稱
    舉發單位）依法製單舉發，嗣經交通部公路總局嘉義區監理
    所台南監理站（下稱移送機關），以異議人之違規事實明確
    ，乃依道路交通管理處罰條例第40條及第63條第1項第1款 (
    裁決書漏載第1款)之規定，裁處異議人新臺幣（下同）1,40
    0元之罰鍰，並記違規點數1點。
二、聲明異議意旨略以：警察機關提出之照片字體模糊，無法以
    肉眼辨識車號，有誤判車號之可能；且被照車輛位於照片右
    上角，似有誤拍之嫌；且照片曝光不足，無法判定車型、車
    色、駕駛者特徵等相關佐證，為此聲明異議，請求撤銷原處
    分等語。
三、按汽車駕駛人，行車速度，超過規定之最高時速，或低於規
    定之最低時速，除有第43條第1項第2款情形外，處新臺幣1,
    200元以上2,400元以下罰鍰；並記違規點數1點；道路交通
    管理處罰條例第40條、第63條第1項第1款分別定有明文。
四、經查：
  (一)異議人駕駛車號538-AAE號大型重機車，於民國99年1月4日
    19 時28分，行經台南市○○路觀海橋下橋處近府安路口往
    南路段最高限速70公里處時，經測速儀器測得其行車速度為
    時速96公里，超速26公里為由予以製單舉發，有臺南市警察
    局99年1月15日南市警交字第SK0000000號舉發違反道路交通
    管理事件通知單1紙及違規舉發照片1幀在卷可稽。
  (二)查：本件違規車輛係由台南市○○路觀海橋下橋處近府安路
    口往南方向行駛，在同向測速地點前方約200公尺處設置有
    固定式「前有測速照相」告示牌及「70公里」速限標誌，又
    員警取締時所用之GATSOMETER、13.45GHz（Ku-Band）照相
    式測速儀器，業經濟部標準檢驗局檢定合格，該檢定合格證
    書係記載：「檢定日期：98年11月17日，有效期限：99年11
    月30日」等語，此有台南市警察局99年3月19日南市警交字
    第09918003900號函檢送測速照相地簡圖、測速地點現場照
    片暨測速器檢驗合格證書等資料附卷可參。基此，本件執勤
    警員所使用之雷射槍之準確度及正確性，應值信賴。因此，
    異議人質疑測速照相儀之準確性云云，要無足採。
  (三)又依本件違規採證照片，照片中顯示懸掛538-AAE號車牌號
    碼之大型重機車，核與異議人所有之538-AAE號車之廠牌相
    符合，有台南市警察局99年2月5日南市警交字第0995004257
    0號函檢送放大之採證照片1幀附卷可憑，是異議人辯稱照片
    模糊不清、車牌號碼有誤看之虞云云尚乏根據，並不足採。
五、綜上所述，異議人於上揭時、地，駕駛前揭大型重機車有行
    車速度超過規定之最高時速20公里以上40公里以下之違規行
    為既可認定，則移送機關據以援引道路交通管理處罰條例第
    40條、第63條第1項第1款等規定，裁處異議人1,400元之罰
    鍰，並記違規點數1點等處分，核無違誤或不當；從而，本
    件異議為無理由，應予駁回。
六、據上論斷，應依道路交通管理處罰條例第87條第2項、道路
    交通案件處理辦法第19條，裁定如主文。
中    華    民    國    99    年    4     月    14    日
                     交通法庭   法  官   陳淑勤
以上正本證明與原本無異。
如不服本裁定，應於送達後5日內，向本院提出抗告狀。
                                書記官   謝國欽
中    華    民    國    99    年    4     月    14    日

司法院資訊處製作；財團法人民間司法改革基金會備份。
